【裁判字號】    88,交抗,723
【裁判日期】    890106
【裁判案由】    聲明異議
【裁判全文】
臺灣高等法院臺中分院刑事裁定                    八十八年度交抗字第七二三號
    抗  告  人
    即受處分人  甲○○
右列抗告人因違反交通管理處罰條例案件，不服臺灣台中地方法院中華民國八十八年
十月十三日裁定（八十八年度交聲字第一○四號）提起抗告，本院裁定如左：
      主  文
抗告駁回。
      理  由
一、按汽車駕駛人，行經有燈光號誌管制之交岔路口闖紅燈者，處六百元以上一千二
    百元（折算新台幣為一千八百元以上三千六百元以下）以下罰鍰；又違反第五十
    三條規定者，各記違規點數三點，道路交通管理處罰條例第五十三條、第六十三
    條第一項第三款分別定有明文。
二、本件抗告意旨略以：受處分人即抗告人甲○○於民國（下同）八十七年十二月十
    日廿時三十七分許，駕駛車號ＩＲ－六一○號營業貨運曳引車，途經彰化縣溪湖
    鎮○○路與忠溪路口時，因該處路口交通頻繁，路段坑洞很多，崎嶇難行，通行
    之時間較長，且伊在紅燈未亮時，車停在停止線內，伊並無違規闖紅燈，原處分
    機關未予詳查，即遽予裁罰，而原審未就抗告人之說明予以採信，自有違誤，為
    此請求撤銷原裁定云云。
三、經查抗告人駕駛前述車輛於上開時地違規闖紅燈一節，業經證人即本件舉發之員
    警張福來於原審到庭證稱：當時我們四人在值班，抗告人在紅燈亮起時，仍闖紅
    燈等語。另舉發之員警林俊龍於原審亦證稱：當時抗告人未達停止線，紅燈已亮
    起，抗告人還通過等語（見原審卷第二二頁）。而抗告人與告發之警員，素不認
    識，亦無仇怨，則證人依法執行勤務，當無誣陷之理。此外，又有舉發違反道路
    交通管理事件通知單附卷可憑，事證明確，抗告人所辯其未闖紅燈云云，不足採
    信，抗告人確有違反道路交通管理處罰條例第五十三條規定之事實，已堪認定，
    原處分機關據以裁處罰鍰新台幣三千六百元，並依道路交通管理處罰條例第六十
    三條第一項第三款規定記違規三點，自無不當，原審法院交通法庭因之駁回抗告
    人之異議聲明，經核原審認事用法，並無不當，是抗告人仍執前詞，指摘原裁定
    不當，非有理由，應予駁回。至於抗告人向本院聲請傳訊本件執行取締帶班之巡
    佐，以資證明抗告人並未闖紅燈。惟抗告人有闖紅燈之事實，已據一同執勤之警
    員即證人張福來、林俊龍於原審到庭證述明確，已如前述，自無再加以傳訊巡佐
    之必要，併此敘明。
四、據上論結，應依道路交通案件處理辦理辦法第二十六條，刑事訴訟法第四百十二
    條，裁定如主文。
中      華      民      國    八十八    年    一      月        六      日
                                  臺灣高等法院臺中分院刑事第七庭
                                        審判長法  官  劉  連  星
                                              法  官  江  錫  麟
                                              法  官  林  秋  華
右正本證明與原本無異。
不得再抗告。
                                              書記官  阮  正  枝
中      華      民      國    八十九     年      一       月    十一    日
                                                                        Ｆ


司法院資訊處製作；財團法人民間司法改革基金會備份。
